臺灣士林地方法院小額民事判決
                                    111年度湖小字第953號
原      告  沙威妮  

被      告  葛念臺  

上列當事人間請求損害賠償事件，經本院刑事庭裁定(111年度附
民字第6號)移送前來，本院於民國111年7月11日言詞辯論終結，
判決如下：
    主  文
被告應給付原告新臺幣3,812元，及自民國111年1月5日起至清償
日止，按週年利率5%計算之利息。
原告其餘之訴駁回。
本判決原告勝訴部分得假執行。
原告其餘假執行之聲請駁回。
　  事實及理由
一、被告經合法通知，無正當理由不於調解期日到場。爰依民事
    訴訟法第436條之12第1項、第386條之規定，依原告之聲請
    ，由其一造辯論而為判決。
二、原告主張：被告前於民國109年間，因以水膠灌注訴外人林
    進鴻所有而由原告使用之車牌號碼000-0000號普通重型機車
    （下稱系爭機車）之油箱蓋，經原告提起毀損之刑事告訴而
    心有不滿，竟於110年3月22日晚間8時10分許，前往臺北市○
    ○區○○路0段000巷00弄00號前，將螺絲釘、圖釘、塑膠管等
    異物灌入停放該處路旁之系爭機車之機油管，並以三秒膠黏
    住機油尺，致系爭機車之機油尺斷裂損壞，修復費用為新臺
    幣(下同)4,815元，林進鴻業將其損害賠償請求權讓與原告
    。又原告因本件事故，每次騎乘系爭機車均擔心行車之安全
    ，精神很緊繃，而承受相當之痛苦，自得請求被告賠償慰撫
    金3萬元。爰依侵權行為及債權讓與法律關係，提起本件訴
    訟等語。並聲明：（一）被告應給付原告34,815元，及自起
    訴狀繕本送達翌日起至清償日止，按週年利率5%計算之利息
    。（二）願供擔保，請准宣告假執行。
三、被告經合法通知無正當理由不到庭，亦未提出書狀作何聲明
    或陳述。
四、得心證之理由：
（一）按因故意或過失，不法侵害他人之權利者，負損害賠償責
      任。民法第184條第1項前段定有明文。原告主張被告以上
      開行為致系爭機車受損，林進鴻業將其損害賠償請求權讓
      與原告等語，已提出債權讓與證明書為佐（見本院卷第33
      頁），又被告上開行為，經臺灣士林地方檢察署檢察官起
      訴後，本院刑事庭以111年度易字第5號判決判處有期徒刑
      3月確定在案，有上開判決在卷可佐(見本卷第11頁至17頁
      )，並經本院調閱上開刑事案件卷宗核閱無誤，堪認原告
      主張之事實為真正。是被告就其因本件事故所造成之損害
      ，應負損害賠償責任。
（二）原告得請求之金額:
　　　1.系爭機車修復費用部分：按負損害賠償責任者，除法律
        另有規定或契約另有訂定外，應回復他方損害發生前之
        原狀。第一項情形，債權人得請求支付回復原狀所必要
        之費用，以代回復原狀。民法第213條第1項、第3項分
        別定有明文。其材料更換，既以新品替換舊品，計算材
        料零件之損害賠償數額時，應扣除折舊始屬合理。依行
        政院所頒固定資產耐用年數表及固定資產折舊率之規定
        ，機車之耐用年數為3年，依平均法每年折舊333/1000
        ，參酌營利事業所得稅查核準則第95條第6項規定，固
        定資產提列折舊採用平均法或定率遞減法者，以1年為
        計算單位，其使用未滿1年者，按實際使用月數相當於
        全年比例計算之，不滿1月者，以1月計。原告主張系爭
        機車修復費用4,815元，並提出訴外人日盛車業有限公
        司維修記錄單為佐（見本院111年度附民字第6號卷<下
        稱附民卷>第13頁）。查，系爭機車為109年6月出廠（
        見本院卷第39頁），距案發時間110年3月22日，約10個
        月，是該車更換零件費用4,815元之折舊額為1,003元〔
        殘價＝取得成本÷（耐用年數＋1）即4,815÷（3＋1）＝1,20
        4，小數點以下四捨五入，下同；折舊額＝（取得成本－
        殘價）×折舊率×年數，即(4,815－1,204) ×1/3×（10/12
        ）＝1,003〕，是扣除折舊後，原告就零件更換部分得請
        求之必要費用為3,812元(計算式:4,815－1,003＝3,812)
        ，此即原告得請求被告賠償之金額。
　　　2.精神慰撫金3萬元部分：按不法侵害他人之身體、健康
        、名譽、自由、信用、隱私、貞操，或不法侵害其他人
        格法益而情節重大者，被害人雖非財產上之損害，亦得
        請求賠償相當之金額。民法第195條第1項前段定有明文
        。從而，侵權行為之被害人欲請求加害人賠償其非財產
        上之損害（即精神慰撫金），應以人格權受不法侵害為
        前提，如僅財產權受侵害，自無從依前揭規定請求非財
        產上損害賠償。查，原告固主張因被告毀損系爭機車之
        行為，導致原告每次騎乘系爭機車均擔心行車之安全，
        精神很緊繃，因而受有精神上痛苦，然原告並未因被告
        前開行為受有何身體傷害或健康受影響，更不用說未能
        舉證釋明其身體及健康受損與被告毀損行為間有何相當
        因果關係，故原告請求精神慰撫金部分，於法未合，自
        難准許。
（三）又按給付無確定期限者，債務人於債權人得請求給付時，
      經其催告而未為給付，自受催告時起，負遲延責任。其經
      債權人起訴而送達訴狀，或依督促程序送達支付命令，或
      為其他相類之行為者，與催告有同一之效力；遲延之債務
      ，以支付金錢為標的者，債權人得請求依法定利率計算之
      遲延利息，民法第229條第2項、第233條第1項本文分別定
      有明文。本件附帶民事起訴狀繕本於111年1月4日送達被
      告（見附民卷第17頁），原告上開請求經本院准許部分（
      3,812元），併請求自111年1月5日起至清償日止，按週年
      利率5%計算之利息，自屬有據。　　
五、從而，原告依侵權行為及債權讓與法律關係，請求被告給付
    3,812元，及自111年1月5日起至清償日止，按週年利率5%計
    算之利息，為有理由，應予准許，逾此範圍，則無理由，應
    予駁回。又本件係適用小額訴訟程序，所為原告勝訴部分，
    應依職權宣告假執行，原告此部分假執行之聲請，僅係促使
    法院職權發動，毋庸另予准駁之表示。至原告敗訴部分，其
    假執行之聲請即失其依據，應予駁回。
六、本件損害賠償事件乃刑事附帶民事訴訟，由本院刑事庭移送
    前來，迄本院言詞辯論終結止，當事人並無裁判費或其他訴
    訟費用之支出，自無諭知訴訟費用負擔之必要，併此指明。
中　　華　　民　　國　　111 　年　　7 　　月　　25　　日
                  內湖簡易庭  法　官　林銘宏
本件為正本係照原本作成。　　　　　　　　　
如不服本判決，應於送達後20日內，向本院提出上訴狀並應記載
上訴理由，表明關於原判決所違背之法令及其具體內容與依訴訟
資料可認為原判決有違背法令之具體事實，如於本判決宣示後送
達前提起上訴者，應於判決送達後20日內補提上訴理由書（須附
繕本）。
中　　華　　民　　國　　111 　年　　7 　　月　　25　　日
                              書記官  許秋莉